---
title: ""
author: ""
date: ""
header-includes:
   - \usepackage{geometry}
   - \usepackage{fancyhdr}
   - \usepackage[swedish]{babel}
   - \usepackage[default]{lato}
   - \usepackage{float}
   - \pagestyle{fancy}
   - \fancyhf{}
   - \lhead{\includegraphics[height=1cm]{./NRM_figures/naturhistoriska-riksmuseet2.png}}
   - \rhead{Diarienummer 4.1-XXX-20XX}
   - \chead{Månad 20XX}
   - \lfoot{}
   - \usepackage{xcolor}
   - \definecolor{forest}{RGB}{60, 122, 94}
   - \definecolor{forest2}{RGB}{20, 72, 54}
   - \usepackage{afterpage}
output: pdf_document
bibliography: references.bib
biblio-style: unsrt
---
```{r setup, include=FALSE, cache = FALSE}
require("knitr")
## setting working directory
#opts_knit$set(root.dir = "~/Desktop/InsectGenome")
knitr::opts_chunk$set(eval = TRUE, echo = FALSE, warning = FALSE)
options(knitr.kable.NA = '')
```

```{r setup2, include=FALSE}
library(tidyverse)
library(ggplot2)
library(gridExtra)
library(cowplot)
library(kableExtra)
library(readxl)
library(wesanderson)
```

```{r}
# User set variables:
projectTitle <- "eDNA-detektering av fisk" # The title of this report
projectId <- "4.1-XXX-20XX" # Diarienummer assigned to this project
authorName <- "FIRST LAST" # Name of the author of this report

samplesNo <- "NUMBER" # Number of samples analysed

```

\begin{titlepage}
\center
\vspace{2cm}
NATURHISTORISKA RIKSMUSEET • FORSKAR, BEVARAR OCH FÖRKLARAR • NRM.SE \\
	\colorbox{forest2}{
		\parbox[t]{0.93\textwidth}{ % Outer full width box
			\parbox[t]{0.91\textwidth}{ % Inner box for inner right text margin
				\center % Right align the text
				\fontsize{30pt}{40pt}\selectfont % Title font size, the first argument is the font size and the second is the line spacing, adjust depending on title length
				\vspace{0.7cm} % Space between the start of the title and the top of the grey box
				\textcolor{white}{
				`r projectTitle`}\\
				\vspace{0.5cm} 
				\Large
				\textcolor{white}{
				Diarienummer NRM `r projectId`}\\
				\vspace{0.7cm} % Space between the end of the title and the bottom of the grey box
			}
		}
	}
   \vfill % Space between the title box and author information
	
	%------------------------------------------------
	%	Author name and information
	%------------------------------------------------
	\center
	\includegraphics[width=330mm]{./NRM_figures/nrm-logo-staende-svensk-fullfarg}
	\vspace{2cm}
	%\parbox[t]{0.93\textwidth}{ % Box to inset this section slightly
	%	\raggedleft % Right align the text
	%	\large % Increase the font size
	%	{\Large `r authorName`}\\[4pt] % Extra space after name
	%	Centrum för genetisk identifiering\\
	%	}

\end{titlepage}

Centrum för genetisk identifiering (CGI) vid Naturhistoriska riksmuseet är en
uppdragsfinansierad verksamhet som erbjuder myndigheter och organisationer hjälp
med genetiska analyser av biologiskt material.

```{r}
FixMillion <- function(inNumber) {
  smallNumber <- inNumber / 1000000
  roundNumber <- round(smallNumber, 1)
  outNumber <- gsub("\\.", ",", roundNumber)
  return(outNumber)
}

FixPercent <- function(inNumber) {
  bigNumber <- inNumber * 100
  roundNumber <- round(bigNumber, 0)
  outNumber <- gsub("\\.", ",", roundNumber)
  return(outNumber)
}

```

## Uppdrag
CGI har fått i uppdrag 

## Material och metoder
Prover togs av 

### Molekylära metoder
DNA-extraktion utfördes med en Kingfisher flex extraktionsrobot och ett "Omega
MagBind Blood and Tissue" DNA-extraktionskit enligt beskrivning från
tillverkaren. 

### Bioinformatiska analysmetoder
Från rådata trimmades primersekvenser bort med hjälp av programmet
fastp [] och kvarvarande data mappades mot referensgenom med bwa2 [].

## Resultat
Från DNA extraktionerna gjordes sekvenseringsbibliotek som
sekvenserades med pair-end 150 bp läsningar av Novogene på ett NovaSeq-instrument.

### Mitokondriegenom
Det totala antalet sekvenser efter sekvensering av proverna var `r totalSeqs` miljoner,
där enskilda prov hade mellan `r minSeqs` miljoner och `r maxSeqs` miljoner sekvenser. Omkring `r primerPercent`% av sekvenserna
innehöll förväntade primers och var av tillräckligt god kvalitet för att


```{r tab2, echo=FALSE}

fixedCaption <- paste("Tabell över latinska och svenska namn på de arter av fisk som identifierats i proverna. Om sekvenser ej kunde bestämmas till exakt art anges i dessa fall ", "sp.", " eller vilka två arter det kan handla om.", sep = "'")

kable(groupSpecies, "latex",
      caption = fixedCaption, 
      booktabs = T, escape = F)%>%
      kable_styling(latex_options = "hold_position")%>%
      column_spec(1, italic = TRUE)
```

```{r fig1, fig.height=14, fig.width=11, echo=FALSE, fig.cap="Fördelning i procent av antal sekvenser från olika arter av fisk i proverna. Den översta stapeln \'Totalt\' visar en sammanslagning av alla dessa sekvenser från alla prover."}


```

```{r include=FALSE}
library(gridExtra)

indplots <- list()
for(i in names(groupDataFrame[3:ncol(groupDataFrame)])) {
   indplots[[i]] <- seqPlot2(data = groupDataFrame, sample = i, title = i, arter = "Swedish")
}
```

\newpage

## Sammanfattning


```{r echo=FALSE, fig.height=13, fig.width=9, fig.cap="Antal sekvenser från varje art av fisk i enskilda prover."}
# options(scipen = 5)
grid.arrange(grobs = indplots[1:6], ncol = 1)
```

## Projektinformation
Analysdata och resultat lagras tills vidare hos NRM. Vid eventuella
framtida frågor i detta ärende kontakta NRM på antingen cgi@nrm.se
eller registrator@nrm.se och ange diarienummer i mailets
ämnesrad. 

Rådata och analysresultat kommer efter avslutat projekt
göras publikt och fritt tillgängligt på European Nucleotide Archive
(ENA) https://www.ebi.ac.uk/ena och https://www.gbif.se


\newpage

## Referenser 
